臺灣高雄地方法院刑事判決　　　　　　　　　　　　九十三年度簡上字第一二六號
　　上　訴　人　臺灣高雄地方法院檢察署檢察官
　　上　訴　人　乙○○
　　即　被　告
右列上訴人因被告傷害案件，不服本院簡易庭中華民國九十三年二月四日九十三年度
簡字第四七五號第一審簡易判決（聲請簡易判決處刑案號：臺灣高雄地方法院檢察署
九十二年度偵字第二四七五○號），提起上訴，本院合議庭第二審判決如左：
    主  文
原判決撤銷。
乙○○傷害人之身體，處拘役貳拾日，如易科罰金，以佰元折算壹日。
    事  實
一、乙○○前因甲○○無故侵入其高雄市○○里○○○路一二０巷四十號住處破壞所
    停放之機車、腳踏車，而於警方查獲後帶同甲○○至上址查明案情時之民國九十
    二年十月十九日凌晨二時許，基於傷害之犯意，以腳踢楊珠幼之腿部，致甲○○
    受有右下肢瘀青三乘二公分、左下肢瘀青三乘二公分之傷害。
二、案經被害人甲○○訴請台灣高雄地方法院檢察署檢察官偵查起訴。
    理  由
一、訊據被告乙○○固坦承確有前開以腳踢告訴人甲○○腿部之事實，惟矢口否認有
    何傷害犯行，辯稱：伊年事已高，不可能使告訴人甲○○受有前開傷害云云。經
    查：（一）右開犯罪事實，業據告訴人甲○○於警詢及偵審中指訴在卷，核與證
    人即在場之員警莊雅棠於偵查中所陳情節大致相符，此外，並有林進興醫院出具
    之九十二年十月十九日診斷證明書在卷可稽。（二）雖被告以前開情詞置辯，然
    參以被告當時係因所停放機車、腳踏車遭告訴人甲○○無端破壞（告訴人甲○○
    另案經檢察官提起公訴，經本院以九十二年度易字第二三二五號判處拘役二十五
    日），且告訴人甲○○為警查獲後至現場查證時，復積極抗拒而為警方制服在地
    ，此經證人莊雅棠證述屬實，則被告見告訴人甲○○此舉情緒當已甚為不快，則
    其情緒不快時以腳踢告訴人甲○○腿部，造成告訴人甲○○腿部瘀青，亦非不可
    能，從而，被告僅空言年事已高否認致告訴人甲○○於傷一節，尚難採信。（三
    ）至告訴人甲○○雖另提出高雄佛教正德慈善醫院診斷證明書證明其另受其他傷
    害，然參以該診斷證明書所載之應診日期為九十二年十月二十九日，已逾前開被
    告傷害犯行達十日之久，復為告訴人甲○○在庭所不否認，則本院自難遽憑此診
    斷證明書認定被告另造成告訴人甲○○其他傷害。（四）綜上，本件事證已臻明
    確，被告犯行，堪已認定，應依法論科。
二、核被告所為，係犯刑法第二百七十七條第一項普通傷害。原審予以論罪科刑，固
    非無見，惟原審未慮及被告年事已高，且傷害告訴人甲○○起因係告訴人甲○○
    破壞其所停放機車、腳踏車，及情節較告訴人甲○○所為之犯行輕微等情，而量
    處拘役四十日，尚有未洽，檢察官上訴意旨指摘原判決量刑過輕，為無理由，被
    告上訴意旨指摘原判決依傷害罪論處有所不當，亦無理由，然原審判決既有前開
    未予審究之事，本院仍應予以撤銷改判。爰審酌被告犯罪之動機、目的、手段、
    品行、智識程度、造成之損害，及犯後態度等一切情狀，量處如主文所示之刑，
    並諭知易科罰金之折算標準。
據上論斷，應依刑事訴訟法第四百五十五之一第三項、第三百六十九條第一項前段、
第三百六十四條、第二百九十九條第一項前段，刑法第二百七十七條第一項、第四十
一條第一項前段，罰金罰鍰提高標準條例第一條前段、第二條，判決如主文。
中      華      民      國    九十三    年      四      月     十二     日
    臺灣高雄地方法院刑事第十四庭
                                  審判長法  官  李淑惠
                                        法  官  林俊寬
                                        法  官  黃呈熹
右正本證明與原本無異。
不得上訴。
                                        書記官  梁瑜玲
中    華    民    國      九十三      年      四      月      十二      日
【附錄本判決論罪科刑法條】
中華民國刑法第二百七十七條
傷害人之身體或健康者，處三年以下有期徒刑、拘役或一千元以下罰金。
犯前項之罪因而致人於死者，處無期徒刑或七年以上有期徒刑；致重傷者
，處三年以上十年以下有期徒刑。
